【裁判字號】    97,抗,1317
【裁判日期】    970820
【裁判案由】    聲明異議
【裁判全文】
臺灣高等法院民事裁定                  97年度抗字第1317號
    抗  告  人  甲○○
                乙○○
上列抗告人因與相對人永豐商業銀行股份有限公司間聲明異議事
件，對於中華民國97年 6月12日臺灣臺北地方法院97年度促字第
7131號裁定提起抗告，本院裁定如下：
    主  文
抗告駁回。
抗告費用新台幣壹仟元由抗告人負擔。
    理  由
按「送達不能依前二條規定為之者，得將文書寄存送達地之自治
或警察機關，並作送達通知書兩份，一份黏貼於應受送達人住居
所、事務所、營業所或其就業處所門首，另一份置於該送達處所
信箱或其他適當位置，以為送達。寄存送達，自寄存之日起，經
10日發生效力」，民事訴訟法第138條第1、2項定有明文。又「
債務人對於支付命令之全部或一部，得於送達後20日之不變期間
內，不附理由向發命令之法院提出異議。債務人於支付命令送達
後，逾20日之不變期間，始提出異議者，法院應以裁定駁回之」
，民事訴訟法第516條第1項及第518條亦有明定。
經查，相對人對抗告人聲請發支付命令，經原法院於民國97年3
月 7日核發97年度促字第7131號支付命令（下稱系爭支付命令）
，並於97年3月21日送達至抗告人之戶籍住所（臺北市○○路○段
437巷10弄12號3樓），惟因未獲會晤本人，亦無受領文書之同居
人或受僱人，乃將系爭支付命令寄存送達予當地之警察機關即臺
北市政府警察局松山分局中崙派出所，並作送達通知書兩份，一
份黏貼於應受送達人住居所門首，另一份置於該送達處所信箱或
其他適當位置，以為送達，此有送達證書及抗告人戶籍謄本附卷
可稽（見原法院卷第15、16、19頁）。按戶籍登記之處所乃推定
為住所，抗告人之戶籍地址係登記於臺北市○○路○段437巷10弄
12號 3樓，其既未主張及提出任何證據證明其有何正當理由而未
居住於該址，自應推定該址為其住所。且抗告人於異議狀內自陳
其曾返回前開戶籍地址，有民事聲明異議狀附卷可參（見原法院
卷第22頁），足見抗告人並無廢止該住所之意思。則原法院既已
送達系爭支付命令至抗告人之戶籍地址，並踐行寄存送達之法定
程序，自已屬合法寄存送達，而應自寄存之日起，經10日發生送
達效力。系爭支付命令既於97年3月31日即生合法送達予抗告人
之效力，抗告人至遲應於97年4月21日（末日原為97年4月20日，
因該日為星期日，以次日即21日代之）前提出異議，乃抗告人遲
至97年6月9日始向原法院提出異議，有抗告人民事聲明異議狀附
卷可考（見原法院卷第22頁），已逾20日不變期間。抗告人辯稱
其多年未居住於戶籍地址，系爭支付命令之寄存送達不合法，異
議期間應自其至中崙派出所領取支付命令時（即97年6月6日）起
算，其於97年6月9日提起異議，並未逾期云云，即不足採。又其
所稱其返回上址，未見門首黏貼通知書一節，要與前開送達證書
所載不符，於其提出證據予以推翻前，尚難遽以其空言之主張，
即為其有利之認定。是原裁定以抗告人提起異議逾期為由，駁回
其異議，依法並無不合。抗告意旨指摘原裁定不當，求予廢棄，
為無理由，爰裁定如主文。
中    華    民    國    97    年    8    月    20    日
                    民事第十六庭
                        審判長法  官 沈方維
                              法  官 王淇梓
                              法  官 湯美玉
正本係照原本作成。
本裁定除以適用法規顯有錯誤為理由，並經本院許可外，不得再
抗告。如提起再抗告，應於收受後10日內委任律師為代理人向本
院提出再抗告狀。並繳納再抗告費新台幣１千元。
中    華    民    國    97    年    8     月    20    日
                              書記官 蕭進忠


司法院資訊處製作；財團法人民間司法改革基金會備份。
